【裁判字號】    97,簡上,106
【裁判日期】    970430
【裁判案由】    竊盜
【裁判全文】
臺灣臺北地方法院刑事判決             97年度簡上字第106號
上  訴  人
即  被  告  甲○○
上列上訴人即被告因竊盜案件，不服本院中華民國九十七年二月
十五日九十七年度簡字第四八一號第一審簡易判決（聲請簡易判
決處刑案號：臺灣臺北地方法院檢察署九十七年度偵字第一五六
０號）而提起上訴，本院管轄第二審之合議庭判決如下：
    主  文
上訴駁回。
    事實及理由
一、本件經本院審理結果，認原審以上訴人即被告（下稱上訴人
    ）所為係犯竊盜及竊盜未遂罪，分別判處拘役四十日及二十
    日，應執行拘役五十五日，如易科罰金，以新臺幣一千元折
    算一日。其認事用法均無違誤，應予維持，並引用第一審判
    決書所記載之事實、證據及理由（如附件）。
二、上訴意旨略以：上訴人智商不足，一時糊塗做錯事，且無錢
    繳納罰金，爰請從輕量刑等云云。
三、本件上訴人於警詢、偵訊中，自承於民國九十六年十二月二
    十四日凌晨四時許，在臺北縣新店市○○路八十三號之中華
    市場，竊取乙○○置放於豬肉攤內之現金新臺幣（下同）三
    千一百元得手，復於同年月三十一日凌晨四時許，再度前往
    上址中華市場內，正欲下手行竊李建昇豬肉攤位內之財物時
    ，為吳福基發現報警處理致未得逞等情，核與被害人乙○○
    、李建昇於警詢之指訴，及證人吳福基於警詢證述之情節相
    符，並有臺北縣政府警察局新店分局贓物認領保管單一紙、
    現場照片三張在卷可稽，原審因認上訴人本件竊盜罪犯行事
    證明確，依刑法第三百二十條第一項、第三項（原審判決漏
    引第三項）、第四十一條第一項前段、第五十一條第六款，
    刑法施行法第一條之一，逕以簡易判決分別論處上訴人拘役
    四十日、二十日，應執行拘役五十五日，併諭知以一千元折
    算一日之易科罰金折算標準，其認事用法均無違誤，量刑亦
    妥適。上訴人雖以其智商不足，一時糊塗做錯事，且無錢繳
    納罰金，請求從輕量刑等語提起上訴。惟查上訴人並未申領
    殘障手冊，其於本院審理時，應對如流，思路清晰，甚且就
    第二次竊盜未遂犯行，猶以係身體不舒服想上廁所，乃前往
    該攤位拿衛生紙等語置辯，顯難認上訴人有何因精神障礙致
    欠缺辨識行為能力之情事，是卷附免役證明書僅能認其達不
    堪服役標準，尚不足資為其有利之證明。
四、按量刑輕重，係屬事實審法院得依職權自由裁量之事項，苟
    已斟酌刑法第五十七條各款所列情狀而未逾越法定刑度，不
    得遽指為違法（最高法院七十二年度臺上字第六六九六號、
    七十五年度臺上字第七０三三號判例參照）；且在同一犯罪
    事實與情節，如別無其他加重或減輕之原因，下級審量定之
    刑，亦無過重或失輕之不當情形，則上級審法院對下級審法
    院之職權行使，原則上應予尊重（最高法院八十五年度臺上
    字第二四四六號裁判參照）。次按量刑之裁量權，乃憲法所
    保障法官獨立審判之核心，法院行使此項裁量權，亦非得以
    任意或自由為之，仍應受一般法律原理原則之拘束，即仍須
    符合法律授權之目的、法律秩序之理念、國民法律感情及一
    般合法有效之慣例等規範，尤其應遵守比例原則及平等原則
    之意旨，否則即可能構成裁量濫用之違法（最高法院八十六
    年度臺上字第七六五五號判決參照），如非有裁量逾越或裁
    量濫用之明顯違法情事，自不得擅加指摘其違法或不當，即
    使上級法院對下級法院裁量權之審查，亦應同此標準，此不
    僅在保障法官不受任何制度外之不當干涉，更保障法官不受
    制度內的異質干涉，此方符憲法第八十條所宣示獨立審判之
    真義。本件上訴人以前揭情事提起上訴，參諸上開說明，顯
    無理由，應予駁回。
據上論斷，應依刑事訴訟法第四百五十五條之一第一項、第三項
、第三百六十八條、第三百七十三條，判決如主文。
本案經檢察官熊南彰到庭執行職務
中    華    民    國    97    年    4     月    30    日
                  刑事第三庭    審判長法  官  沈君玲
                                      法  官  游士珺
                                      法  官  詹慶堂
上正本證明與原本無異
本判決不得上訴
                                      書記官  羅欣宜
中    華    民    國    97    年    5     月     1     日
刑法第320條
意圖為自己或第三人不法之所有，而竊取他人之動產者，為竊盜
罪，處5年以下有期徒刑、拘役或5百元以下罰金。
意圖為自己或第三人不法之利益，而竊佔他人之不動產者，依前
項之規定處斷。
前二項之未遂犯罰之。


司法院資訊處製作；財團法人民間司法改革基金會備份。
